【裁判字號】    95,訴,779
【裁判日期】    951229
【裁判案由】    毒品危害防制條例
【裁判全文】
臺灣彰化地方法院刑事判決               95年度訴字第779號
公  訴  人  臺灣彰化地方法院檢察署檢察官
被      告  乙○○  原名許志.
                    （現另案於臺灣臺中監獄執行中）
選任辯護人  廖志堯律師
被      告  甲○○
                    （現另案於臺灣雲林監獄執行中）
指定辯護人  林永貹律師
上列被告等因違反毒品危害防制條例案件，經檢察官提起公訴（
九十四年度偵字第六八八四、七二七一號），本院判決如下：
    主    文
乙○○共同連續販賣第一級毒品，處有期徒刑拾肆年，褫奪公權
拾年，扣案如附表二所示之物，沒收銷燬之，扣案如附表四編號
一至三所示之物，沒收；如附表五編號一所示之與甲○○販賣第
一級毒品所得，連帶沒收，如全部或一部不能沒收時，以其財產
抵償之；又共同連續販賣第二級毒品，處有期徒刑肆年，褫奪公
權貳年，扣案如附表三編號二所示之物，沒收銷燬之，扣案如附
表四編號一、二、四所示之物，沒收；如附表五編號二所示之與
甲○○販賣第二級毒品所得，連帶沒收，如全部或一部不能沒收
時，以其財產抵償之。應執行有期徒刑拾陸年，褫奪公權拾年，
扣案如附表二、附表三編號二所示之物，均沒收銷燬之，扣案如
附表四所示之物，沒收；如附表五所示之與甲○○販賣第一、二
級毒品所得，均連帶沒收，如全部或一部不能沒收時，以其財產
抵償之。
甲○○共同連續販賣第一級毒品，累犯，處有期徒刑拾伍年，褫
奪公權拾年，扣案如附表二所示之物，沒收銷燬之，扣案如附表
四編號一至三所示之物，沒收；如附表五編號一所示之與乙○○
販賣第一級毒品所得，連帶沒收，如全部或一部不能沒收時，以
其財產抵償之；又共同連續販賣第二級毒品，累犯，處有期徒刑
伍年，褫奪公權貳年，扣案如附表三編號二所示之物，沒收銷燬
之，扣案如附表四編號一、二、四所示之物，沒收；如附表五編
號二所示之與乙○○販賣第二級毒品所得，連帶沒收，如全部或
一部不能沒收時，以其財產抵償之。應執行有期徒刑拾捌年，褫
奪公權拾年，扣案如附表二、附表三編號二所示之物，均沒收銷
燬之，扣案如附表四所示之物，沒收；如附表五所示之與乙○○
販賣第一、二級毒品所得，均連帶沒收，如全部或一部不能沒收
時，以其財產抵償之。
    犯罪事實
一、乙○○前因施用毒品案件，經臺灣臺中地方法院以九十二年
    度訴字第二六五五號判決判處有期徒刑一年六月，並先後經
    臺灣高等法院臺中分院以九十三年度上訴字第一四九號判決
    、最高法院以九十三年度臺上字第二九七六號判決駁回上訴
    確定，現於臺灣臺中監獄執行中（不構成累犯）。甲○○曾
    因犯竊盜、搶奪案件，經本院以八十八年度訴字第二一四號
    判決判處有期徒刑一年、一年二月，定應執行有期徒刑二年
    確定，於民國九十年一月十三日縮短刑期執行完畢。詎均仍
    不知悔改，皆明知海洛因、甲基安非他命係屬毒品危害防制
    條例第二條第二項第一款、第二款所列管之第一、二級毒品
    ，不得非法持有、販賣，竟因已嗜毒成性，需錢購買毒品，
    乃共同基於分別販賣第一級毒品海洛因、第二級毒品甲基安
    非他命以牟利之概括犯意聯絡，於不詳時間、地點，先後向
    姓名年籍均不詳之成年人販入數量及價格皆不詳之第一級毒
    品海洛因、第二級毒品甲基安非他命，除將部分毒品留供己
    用外，所餘海洛因、甲基安非他命則分別使用門號0000
    000000、0000000000、00000000
    00、0000000000、0000000000、0
    000000000號行動電話作為聯絡毒品交易之工具，
    與如附表一所示購毒者接洽，連續於如附表一所示之時間、
    地點，以如附表一所示價格，販賣第一、二級毒品海洛因、
    甲基安非他命予如附表一所示之購毒者。嗣經警向臺灣彰化
    地方法院檢察署檢察官聲請核發通訊監察書，對乙○○、甲
    ○○所持用之上開行動電話門號實施通訊監察後，先後於九
    十四年八月十八日十七時十分許、同年九月七日十六時零分
    許，各在彰化縣北斗鎮（起訴書誤載為田中鎮○○○路一六
    七巷七一號、同縣溪州鄉菜公村竹圍東巷五號前，查獲通緝
    中之乙○○、甲○○，並當場自乙○○身上扣得如附表二編
    號一所示之海洛因、附表三編號一所示之甲基安非他命及如
    附表四所示屬乙○○所有，供乙○○、甲○○販賣第一、二
    級毒品所用之物，現金新臺幣（下同）二萬六千元，暨非屬
    乙○○、甲○○所有之三星牌行動電話一具、傳呼機一台；
    另在甲○○身上扣獲如附表二編號二所示之海洛因、附表三
    編號二所示之甲基安非他命。
二、案經彰化縣警察局北斗分局報請臺灣彰化地方法院檢察署檢
    察官偵查起訴。
    理    由
一、認定犯罪事實所憑之證據及理由：
(一)如附表一所示之犯罪事實，業據被告乙○○、甲○○於本院
    準備程序及審理中坦承不諱，均供認：其認罪，確實有販賣
    海洛因及甲基安非他命，販賣的對象、時間、地點、數量、
    金額就如起訴書附表所載等語（見本院卷九十五年八月十一
    日準備程序筆錄第二頁），並經證人即購毒者王義平、彭明
    雄、盧錫銘、鄭昆宜、余仁足、江名宸、施有禮、詹育智、
    張水發、陳瑞騰、蕭仕奇、顏國勝於警詢、偵訊時，證人即
    購毒者廖榮輝、趙英傑、黃軒圖、潘信孝、洪昭銘、蕭海峰
    、方曉佩、陳立偉、張棨煬於警訊中，證人即購毒者易淑娟
    於偵查時證述明確，而被告乙○○、甲○○、辯護人於本院
    審理程序時，對上開證人於警詢、偵訊所為陳述之證據能力
    ，皆表示沒有意見，本院審酌上開證人之各該警詢、偵訊筆
    錄作成時之情況，認為適當，依刑事訴訟法第一百五十九條
    之五規定，認均有證據能力。而證人王義平、彭明雄、盧錫
    銘、鄭昆宜、余仁足、江名宸、施有禮、詹育智、張水發、
    陳瑞騰、蕭仕奇、顏國勝於警詢、偵訊時，證人廖榮輝、趙
    英傑、黃軒圖、潘信孝、洪昭銘、蕭海峰、方曉佩、陳立偉
    、張棨煬於警訊中，證人易淑娟於偵查時，就被告乙○○、
    甲○○確有以電話方式聯絡及販售第一、二級毒品海洛因、
    甲基安非他命之基本事實，皆已為確切之供述，雖該等證人
    對於向被告乙○○、甲○○購買毒品之總次數、時間、地點
    、數量、價錢等細節，因已經過相當時間，所證或有出入，
    而無法完全確定，然證人之陳述有部分前後不符，或相互間
    有所歧異時，究竟何者為可採，法院仍得本其自由心證予以
    斟酌，非謂一有不符或矛盾，即應認其全部均為不可採信；
    茍其基本事實之陳述與真實性無礙時，非不得予以採信（最
    高法院七十四年臺上字第一五九九號判例意旨可資參照）。
    況人之記憶有限，常隨時間之經過而有所遺忘，自不能期待
    該等證人刻意記憶各項細節，且施用毒品之人因癮頭一來急
    需購買毒品解癮，未解癮前之焦躁難耐以致心神均傾注於搜
    尋毒品以供施用，無暇記憶每次毒品交易金額、時地或次數
    ，及至解癮後之藥害反應，更使施用毒品之人無法明確記憶
    交易細節，是為常情，則該等證人事後所為回憶難免略有模
    糊之處，當不得因指述之細節稍有不同，即認伊等證言不足
    為採；再徵諸卷附各該毒品案監察譯文內容，亦皆為被告乙
    ○○、甲○○所是認，足認該等證人所證，均信而有徵，堪
    以採信。
(二)此外，復有扣案之海洛因十六包（其中一包淨重零點四一公
    克，空包裝重零點五九公克；另十五包合計淨重十一點五零
    公克，空包裝總重六點四零公克）、甲基安非他命五包（合
    計毛重三六點二公克）、被告乙○○所有供乙○○、甲○○
    販賣海洛因、甲基安非他命聯繫使用之Ｎｏｋｉａ牌、Ｉｎ
    ｎｏｓｔｒｅｅｗ牌行動電話機具各一具、電子秤一台、販
    毒所得現金二萬六千元可資佐證，另有臺灣彰化地方法院檢
    察署通訊監察書、毒品案監察譯文表、通聯調閱查詢單、查
    緝現場照片在卷足參，均核與被告乙○○、甲○○前揭自白
    相符。又前開海洛因十六包，經送請法務部調查局以化學呈
    色法、氣相層析質譜分析法鑑驗結果，確含海洛因成分，其
    中一包淨重零點四一公克，另十五包合計淨重十一點五零公
    克等情，分別有法務部調查局九十四年十月十九日及同年十
    二月八日、調科壹字第一四００一二一四九號及第0000
    00000號鑑定通知書各一份附卷可稽（見臺灣彰化地方
    法院檢察署九十四年偵字第六八八四號卷第一五三頁）。
(三)再者，因被告乙○○、甲○○販毒次數之事實認定直接影響
    本院諭知犯罪所得沒收金額之多寡，自有加以特定之必要，
    而上開證人、被告乙○○、甲○○對此既無從精確描述，則
    本院依「罪疑唯輕」之刑事法原則，乃從較有利於被告乙○
    ○、甲○○之事實認定，就各該證人歷次證詞中被告乙○○
    、甲○○所自承者，採認其中期間最短、次數最少、金額最
    低者，以此最有利之原則認定被告乙○○、甲○○販賣之時
    間、次數及計算其犯罪所得，亦即依附表一所示之時地、次
    數、價格，作為本院論斷被告乙○○、甲○○犯罪之基礎（
    詳情見附表一所示）。基上，被告乙○○、甲○○共同販賣
    第一級毒品，獲利十四萬一千八百元，共同販賣第二級毒品
    ，獲利二萬一千元，總計獲利十六萬二千八百元。
(四)按我國查緝毒品海洛因、甲基安非他命之施用或販賣一向執
    法甚嚴，對於販賣海洛因者尤科以死刑、無期徒刑之重度刑
    責，販賣海洛因、甲基安非他命既經政府懸為禁令、嚴加取
    締，且海洛因、甲基安非他命物稀價昂，取得不易，苟無利
    可圖，應無甘冒被查緝法辦判處重刑之危險，平白無端從事
    海洛因、甲基安非他命買賣之工作，是其販入之價格必較其
    出售之價格為低，而有從中賺取價差或量差牟利之意圖及事
    實，應屬合理之認定。又販賣海洛因、甲基安非他命既係違
    法行為，當非可公然為之，亦無公定價格，且容易分裝、稀
    釋以增減份量，而每次買賣之價量，可能隨時依雙方關係深
    淺、資力、需求量及對行情之認知、來源是否充裕、查緝是
    否嚴謹、購買者被查獲時供述購買對象之可能風險之評估等
    情形，而異其標準，非可一概而論；而買受毒品之人通常亦
    無法探知販毒者賺取利潤幾何，是販賣毒品之利得，除被告
    坦承犯行或價量俱臻明確外，委難察得實情，職是之故，縱
    未確切查得販賣所得，但除別有確切事證，足認係按同一價
    格轉讓確未牟利者外，尚難執此認非法販賣之事證有所不足
    ，致知過坦承者難辭重典，飾詞否認者反得逞僥倖，而失情
    理之平。本案被告乙○○、甲○○於本院審理時，亦自承各
    於歷次販賣海洛因過程中，均羼糖稀釋分裝後再賣出等語（
    見本院卷九十五年八月二十四日審判筆錄第七頁），顯見被
    告乙○○、甲○○確有營利之意圖及獲有利潤之事實無訛。
    綜上，本案事證已臻明確，被告乙○○、甲○○犯行至堪認
    定，應予依法論科。
二、新舊法比較部分：
    被告二人行為後，刑法業於九十四年一月七日修正，於同年
    二月二日公布，於九十五年七月一日施行。按行為後法律有
    變更者，適用行為時之法律，但行為後之法律有利於行為人
    者，適用最有利於行為人之法律，修正後即現行刑法第二條
    第一項訂有明文。又按比較新舊法，應就罪刑有關之共犯、
    未遂犯、想像競合犯、牽連犯、連續犯、結合犯，以及累犯
    加重、自首減輕暨其他法定加減原因（如身分加減）與加減
    例等一切情形，綜其全部罪刑之結果而為比較（最高法院九
    十五年五月二十三日第八次刑庭會議決議第一、(四)則可資參
    照）：
(一)刑法第二十八條關於共犯之規定，僅作文字修正，由原條文
    ：「二人以上共同實施犯罪行為者，皆為共犯」，修正為：
    「二人以上共同實行犯罪行為者，皆為共犯」，揆諸本條之
    修正理由旨在排除陰謀共同正犯、預備共同正犯之成立，對
    於著手後，共同實行犯罪構成要件行為者，修正前後規定均
    認應論以共同正犯，並無歧異。本案被告乙○○與甲○○間
    ，就違反毒品危害防制條例犯行，不論依修正前、後之規定
    ，均應論以實行犯罪行為之共同正犯，是新舊法對被告二人
    而言並無有利或不利之情形。
(二)刑法第五十六條「連續數行為而犯同一之罪名者，以一罪論
    。但得加重其刑至二分之一」之規定，業經總統於九十四年
    二月二日修正公布刪除，並自九十五年七月一日施行，此刪
    除雖非犯罪構成要件之變更，但顯已影響行為人刑罰之法律
    效果，自屬法律有變更，依修正後刑法第二條第一項規定，
    比較新、舊法結果，以被告行為時法律即修正前刑法第五十
    六條連續犯之規定有利於被告。
(三)被告甲○○行為後，刑法第四十七條累犯之規定，亦有修正
    ，惟被告甲○○不論依修正前之刑法第四十七條，或修正後
    之刑法第四十七條第一項規定，均構成累犯，新、舊法對被
    告甲○○並無有利或不利之情形。
(四)修正後刑法第三十三條第五款規定「罰金：新臺幣一千元以
    上，以百元計算之。」，與修正前刑法第三十三條第五款規
    定「罰金：一元以上。」不同。比較新舊法結果，以舊法較
    有利於行為人，新法並無對被告較為有利之情形。
(五)關於定應執行刑之問題，刑法第五十一條第五款已修正數罪
    併罰定其應執行者：「宣告多數有期徒刑者，於各刑中之最
    長期以上，各刑合併之刑期以下，定其刑期。但不得逾三十
    年。」，與舊法規定之數罪併罰定其應執行者：「宣告多數
    有期徒刑者，於各刑中之最長期以上，各刑合併之刑期以下
    ，定其刑期。但不得逾二十年。」之規定有所不同，此為影
    響行為人刑罰之法律效果，是被告行為後法律已有所變更，
    經比較新舊法之結果，自以舊法規定之定應執行刑之上限為
    二十年對行為人較為有利。
(六)刑法第六十四條第二項、第六十五條第二項，均於九十四年
    一月七日修正公布，依刑法施行法第十條之一之規定，於九
    十五年七月一日施行，修正後之規定「死刑減輕者，為無期
    徒刑。」、「無期徒刑減輕者，為二十年以下十五年以上有
    期徒刑。」，修正前之規定「死刑減輕者，為無期徒刑，或
    為十五年以下十二年以上有期徒刑。」、「無期徒刑減輕者
    ，為七年以上有期徒刑。」，應以舊法即行為時法較有利於
    行為人。
(七)修正前刑法第五十九條規定「犯罪之情狀可憫恕者，得酌量
    減輕其刑。」，修正後刑法第五十九條規定「犯罪之情狀顯
    可憫恕，認科以最低度刑仍嫌過重者，得酌量減輕其刑。」
    ，明顯僅係文字修正，並無較為有利或不利之情形，故比較
    新、舊法結果，修正後新法並未較有利於被告。
(八)綜上所述，揆諸前揭最高法院決議及修正後刑法第二條第一
    項前段、後段規定之「從舊從輕」原則，經分別比較結果，
    自應適用被告行為時之法律，即修正前之相關刑罰法律，對
    被告二人較為有利。
三、論罪科刑部分：
(一)按海洛因、甲基安非他命係毒品危害防制條例第二條第二項
    第一、二款所管制之第一、二級毒品，不得非法持有、販賣
    。核被告乙○○、甲○○所為，連續販賣第一級毒品海洛因
    予如附表一編號一至十四所示之王義平等人牟利之行為，係
    犯毒品危害防制條例第四條第一項之販賣第一級毒品罪；又
    另行起意，連續販賣第二級毒品甲基安非他命予如附表一編
    號十五至二十一所示之蕭海峰等人牟利之行為，則犯毒品危
    害防制條例第四條第二項之販賣第二級毒品罪。被告乙○○
    、甲○○為販賣而持有第一、二級毒品之低度行為，應為販
    賣第一、二級毒品之高度行為所吸收，不另論罪。被告二人
    間就前開連續販賣第一級毒品海洛因、第二級毒品甲基安非
    他命犯行，均有犯意聯絡及行為分擔，依修正前刑法第二十
    八條規定，俱為共同正犯。被告乙○○、甲○○先後多次販
    賣毒品海洛因、甲基安非他命之行為，皆時間緊接，觸犯構
    成要件相同之罪名，顯係基於概括犯意反覆為之，為連續犯
    ，各應依修正前刑法第五十六條之規定，分別論以一連續販
    賣第一級毒品罪及一連續販賣第二級毒品罪，然除販賣第一
    級毒品罪最重法定刑為死刑、無期徒刑及販賣第二級毒品罪
    最重法定刑為無期徒刑部分，依修正前刑法第六十四條第一
    項、第六十五條第一項規定不得加重外，其餘法定刑部分加
    重其刑。再被告乙○○、甲○○所犯上開二罪間，犯意各別
    ，罪名不同，應予分論併罰。查被告甲○○曾因犯竊盜、搶
    奪案件，經本院以八十八年度訴字第二一四號判決判處有期
    徒刑一年、一年二月，定應執行有期徒刑二年確定，於九十
    年一月十三日縮短刑期執行完畢乙情，有臺灣高等法院被告
    前案紀錄表及臺灣彰化地方法院檢察署刑案資料查註紀錄表
    在卷可按，其受有期徒刑之執行完畢，五年內再犯本案法定
    本刑有期徒刑以上之罪，應依修正前之刑法第四十七條，論
    以累犯，就其法定刑為死刑或無期徒刑部分，依法不得加重
    ，是僅就有期徒刑及罰金刑部分遞予加重。本院審之被告乙
    ○○、甲○○僅係零星之小額交易，未因此獲有鉅額利潤，
    其惡性與犯罪情節較諸大量走私進口或長期販賣毒品之「大
    盤」、「中盤」毒販有重大差異，對社會治安及國民健康之
    危害較輕，因本身亦染有施用毒品惡習，致罹販毒重典，本
    院衡以上情，認其等犯罪情狀尚非無可憫恕，縱使科處最輕
    法定本刑猶嫌過重，在客觀上足以令人同情，爰依修正前刑
    法第五十九條規定，就被告乙○○、甲○○所犯販賣第一、
    二級毒品罪，均酌予減輕其刑，而被告二人因同時具有加重
    減輕事由，皆應依法先加後減之（至於法定刑為死刑、無期
    徒刑部分，因原即未依連續犯及累犯規定加重，故僅依該條
    減輕之）。爰審酌被告乙○○、甲○○均明知施用毒品有害
    身心健康，竟憑販賣戕害身心之海洛因及甲基安非他命牟利
    ，助長施用毒品之惡行，行為殊不可取，及其犯罪動機、方
    法、手段、品行、智識程度、販賣期間長短、次數、犯罪所
    得，暨犯後坦承犯行，態度尚屬良好等一切情狀，分別量處
    如主文第一項、第二項所示之刑，並皆依修正前刑法第五十
    一條第五款之規定，定其應執行刑。另本案就被告乙○○、
    甲○○販賣第一、二級毒品部分，因認有褫奪公權之必要，
    均分別宣告褫奪公權十年、二年，又依刑法第二條第一項從
    舊從輕原則之規定，被告論罪科刑所適用之法律為行為時之
    法律，依從刑附屬於主刑之原則，上開褫奪公權之規定，自
    應適用修正前刑法第三十六條、第三十七條之規定，並依刑
    法第五十一條第八款（並未修正），宣告褫奪公權十年，以
    示懲儆。
(二)按毒品危害防制條例第十八條第一項規定，得諭知沒收並銷
    燬之者，以查獲之第一、二級毒品及專供製造或施用毒品之
    器具為限，並不及於毒品之外包裝。而毒品外包裝既係用於
    包裹毒品，防其裸露、潮濕，便於攜帶販賣，亦係供販賣毒
    品所用之物，應依毒品危害防制條例第十九條第一項之規定
    宣告沒收之，方屬適法（最高法院九十二年度臺上字第一二
    八八號判決意旨參照）。扣案如附表二所示之第一級毒品海
    洛因十六包（其中一包淨重零點四一公克，另十五包合計淨
    重十一點五零公克）、如附表三編號二所示之第二級毒品甲
    基安非他命一包（毛重三點七公克），係毒品危害防制條例
    第二條第二項第一、二款所稱之第一、二級毒品，均應依同
    條例第十八條第一項前段之規定，宣告沒收銷燬之；至如附
    表三編號一所示之第二級毒品甲基安非他命四包（合計毛重
    三二點五公克，起訴書誤載為三二點六公克），業經檢察官
    執行被告乙○○經臺灣高等法院臺中分院以九十五年度上訴
    字第二二三號判決確定之施用毒品案件刑期時，併予執行沒
    收銷燬完畢（九十五年安保字第一五四號、九十五年度執字
    第一六九九號），有卷附九十五年五月十六日、彰檢榮戊字
    第一九九五九號臺灣彰化地方法院檢察署檢察官扣押（沒收
    ）物品處分命令可佐，故該甲基安非他命四包於此毋須再予
    宣告沒收銷燬。又扣案如附表四所示之被告乙○○所有供乙
    ○○、甲○○販賣第一、二級毒品犯罪使用之Ｎｏｋｉａ牌
    、Ｉｎｎｏｓｔｒｅｅｗ牌行動電話機具各一具（均不含Ｓ
    ＩＭ卡，因行動電話門號ＳＩＭ卡，係使用者向電信業者申
    請租用而只取得使用權，並非申請使用者所有，故僅就話機
    部分沒收，門號卡不得宣告沒收）、電子秤一台、裝放附表
    二海洛因之外包裝袋十六個、裝放附表三編號二甲基安非他
    命之外包裝袋一個，皆為被告乙○○所有，且均供其等販賣
    第一、二級毒品所使用之物，應依毒品危害防制條例第十九
    條第一項規定分別宣告沒收。又共同正犯之犯罪所得為新臺
    幣時，因係合併計算，且於全部或一部不能沒收時以其財產
    抵償之，為避免執行時發生重複沒收、抵償之情形，故各共
    同正犯之間係採連帶沒收主義，於裁判時謹諭知連帶沒收，
    不得就全體共同正犯之總所得對各該共同正犯分別重複諭知
    沒收（最高法院九十五年度臺上字第三八八三、四三五七、
    四六四二、四九七五號判決足參）。如附表五編號一所示被
    告乙○○、甲○○共同販賣第一級毒品所得利益十四萬一千
    八百元及如附表五編號二所示共同販賣第二級毒品所得利益
    二萬一千元（附表五業包含扣案之現金二萬六千元），應依
    毒品危害防制條例第十九條第一項後段規定諭知連帶沒收，
    如全部或一部不能沒收時，以其財產抵償之。另扣案三星牌
    行動電話一具，屬案外人即被告乙○○之妹所有之物，傳呼
    機一台也非被告二人所有，業據被告乙○○供明在卷，且非
    違禁物，亦無積極事證足資證明該等物品係被告乙○○、甲
    ○○所有，供其等犯上開販賣毒品罪所用、所預備或所得之
    物，爰不予宣告沒收。
據上論斷，應依刑事訴訟法第二百九十九條第一項前段，毒品危
害防制條例第四條第一項、第二項、第十八條第一項前段、第十
九條第一項，刑法第二條第一項前段、第十一條、（修正前）第
二十八條、（修正前）第五十六條、（修正前）第四十七條、（
修正前）第五十一條第五款、第八款、（修正前）第五十九條、
（修正前）第三十七條第二項，判決如主文。
本案經檢察官黃淑媛到庭執行職務。
中    華    民    國    95    年    12    月    29    日
                  刑事第一庭    審判長法  官  周淡怡
                                      法  官  吳永梁
                                      法  官  周莉菁
以上正本證明與原本無異。
如不服本判決，應於判決送達後十日內向本院提出上訴狀（須附
繕本），上訴於臺灣高等法院臺中分院。
                                      書記官  黃當易
中    華    民    國    96    年    1    月     4    日
附表一：
被告乙○○、甲○○共同連續販賣第一、二級毒品海洛因、甲基
安非他命部分
（下述購毒者施用毒品部分，均由檢察官另行處理）
（時間：民國。金額：新臺幣）
┌──┬────┬───────┬───────┬─────────────┬───────┐
│編號│販賣對象│販  賣  時  間│交  易  地  點│販賣毒品之種類、次數及價格│   所得財物   │
│    │        │              │              │                          │              │
├──┼────┼───────┼───────┼─────────────┼───────┤
│一  │王義平  │94年4月29日7時│彰化縣溪州鄉濁│2,000元之海洛因：1次      │2,000元       │
│    │        │許            │水溪旁16號觀測│                          │              │
│    │        │              │台            │                          │              │
├──┼────┼───────┼───────┼─────────────┼───────┤
│二  │廖榮輝  │(1)94年4月間某 │(1)彰化縣溪州鄉│1,000元之海洛因：2次      │共計2,000元   │
│    │        │  日          │  溪下路水利會│                          │              │
│    │        │(2)94年5月間某 │  工作站前    │                          │              │
│    │        │  日          │(2)同上        │                          │              │
├──┼────┼───────┼───────┼─────────────┼───────┤
│三  │彭明雄  │(1)94年5月2日14│(1)彰化縣北斗鎮│(1)4,500元之海洛因：5次    │共計30,800元  │
│    │        │  時許        │  陸軍路旁砂石│ （毒品重量均為1/4錢）    │              │
│    │        │(2)94年5月3日20│  場          │(2)4,000元之海洛因：1次    │              │
│    │        │  時許        │(2)彰化縣北斗鎮│(3)1,300元之海洛因：1次    │              │
│    │        │(3)94年5月5日8 │  高速鐵路高架│(4)3,000元之海洛因：1次    │              │
│    │        │  時許        │  橋下        │                          │              │
│    │        │(4)94年5月12日 │(3)彰化縣溪州鄉│                          │              │
│    │        │  22時許      │  九甲橋      │                          │              │
│    │        │(5)94年5月13日 │(4)彰化縣某地  │                          │              │
│    │        │  12時許      │(5)彰化縣溪州鄉│                          │              │
│    │        │(6)94年5月14日 │  焚化爐      │                          │              │
│    │        │  20時許      │(6)彰化縣九甲高│                          │              │
│    │        │(7)94年5月15日 │  速鐵路高架橋│                          │              │
│    │        │  20時許      │  下          │                          │              │
│    │        │(8)94年5月18日 │(7)彰化縣溪州鄉│                          │              │
│    │        │  22時許      │  九甲橋      │                          │              │
│    │        │              │(8)彰化縣北斗鎮│                          │              │
│    │        │              │  「茶匡茶藝館│                          │              │
│    │        │              │  」          │                          │              │
├──┼────┼───────┼───────┼─────────────┼───────┤
│四  │盧錫銘  │94年5月5日15時│彰化縣某處高速│1,000元之海洛因：1次      │1,000元       │
│    │        │許            │鐵路高架橋下  │                          │              │
├──┼────┼───────┼───────┼─────────────┼───────┤
│五  │方曉佩  │(1)94年5月6日12│(1)彰化縣某地  │(1)1,000元之海洛因：1次    │共計2,000元   │
│    │陳立偉  │  時許        │(2)彰化縣溪州鄉│ （毒品重量為0.2公克）    │              │
│    │        │(2)94年5月26日 │  登山路一處公│ （該次為方曉佩單獨購買） │              │
│    │        │  12時許      │  墓          │(2)1,000元之海洛因：1次    │              │
├──┼────┼───────┼───────┼─────────────┼───────┤
│六  │鄭昆宜  │(1)94年5月8日16│(1)彰化縣某地  │(1)11,000元之海洛因：4次   │共計66,000元  │
│    │        │  時許        │(2)彰化縣北斗鎮│ （毒品重量均為半錢）     │              │
│    │        │(2)94年5月10日 │  「雅齡超市」│(2)22,000元之海洛因：1次   │              │
│    │        │  12時許      │  前          │ （毒品重量為1錢）        │              │
│    │        │(3)94年5月17日 │(3)彰化縣北斗工│                          │              │
│    │        │  16時許      │  業區        │                          │              │
│    │        │(4)94年5月22日 │(4)彰化縣北斗鎮│                          │              │
│    │        │  15時許      │  往溪州方向的│                          │              │
│    │        │(5)94年5月26日 │  高速鐵路高架│                          │              │
│    │        │  11時許      │  橋下        │                          │              │
│    │        │              │(5)同上        │                          │              │
├──┼────┼───────┼───────┼─────────────┼───────┤
│七  │余仁足  │94年5月9日15時│彰化縣溪州鄉陸│1,000元之海洛因：1次      │1,000元       │
│    │        │許            │軍路          │                          │              │
├──┼────┼───────┼───────┼─────────────┼───────┤
│八  │黃軒圖  │94年5月10日18 │彰化縣田尾鄉力│4,000元之海洛因：1次      │4,000元       │
│    │        │時許          │行巷23號      │（毒品重量為1/4錢）       │              │
├──┼────┼───────┼───────┼─────────────┼───────┤
│九  │施有禮  │(1)94年5月14日 │(1)彰化縣北斗鎮│(1)3,000元之海洛因：1次    │共計7,000元   │
│    │        │  17時許      │  「光合保齡球│(2)2,000元之海洛因：2次    │              │
│    │        │(2)94年5月15日 │  館」        │                          │              │
│    │        │  17時許      │(2)彰化縣溪州鄉│                          │              │
│    │        │(3)94年5月17日 │  「圳寮水利會│                          │              │
│    │        │  17時許      │   」         │                          │              │
│    │        │              │(3)彰化縣北斗鎮│                          │              │
│    │        │              │  中華路電動玩│                          │              │
│    │        │              │  具提款機店  │                          │              │
├──┼────┼───────┼───────┼─────────────┼───────┤
│十  │詹育智  │94年5月14日18 │彰化縣田中鎮「│1,000元之海洛因：1次      │1,000元       │
│    │        │時許          │大新加油站」  │                          │              │
├──┼────┼───────┼───────┼─────────────┼───────┤
│十一│張水發  │(1)94年5月15日 │(1)彰化縣大新工│1,000元之海洛因：2次      │共計2,000元   │
│    │        │  20時許      │  業區        │                          │              │
│    │        │(2)94年5月16日 │(2)彰化縣北斗工│                          │              │
│    │        │  17時許      │  業區        │                          │              │
├──┼────┼───────┼───────┼─────────────┼───────┤
│十二│潘信孝  │(1)94年5月18日 │(1)彰化縣北斗鎮│(1)1,000元之海洛因：1次    │共計16,000元  │
│    │        │  17時許      │  河濱公園    │(2)10,000元之海洛因：1次   │              │
│    │        │(2)94年5月20日 │(2)彰化縣「大莊│ （毒品重量為半錢）       │              │
│    │        │  18時許      │  水利會」前  │(3)5,000元之海洛因：1次    │              │
│    │        │(3)94年7月19日 │(3)彰化縣田中鎮│                          │              │
│    │        │  17時許      │  「泰豐加油站│                          │              │
│    │        │              │  」旁土地公廟│                          │              │
├──┼────┼───────┼───────┼─────────────┼───────┤
│十三│顏國勝  │(1)94年6月間某 │(1)彰化縣溪州鄉│(1)1,000元之海洛因：2次    │共計4,000元   │
│    │        │  日          │  登山路與陸軍│(2)2,000元之海洛因：1次    │              │
│    │        │(2)94年8月18日 │  路口        │                          │              │
│    │        │  12時許      │(2)同上        │                          │              │
│    │        │(3)94年8月18日 │(3)彰化縣溪州鄉│                          │              │
│    │        │  13時許      │  「省錢超市」│                          │              │
│    │        │              │  前          │                          │              │
├──┼────┼───────┼───────┼─────────────┼───────┤
│十四│陳瑞騰  │94年6月間某3日│(1)彰化縣溪州鄉│1,000元之海洛因：3次      │共計3,000元   │
│    │        │              │  大庄村      │                          │              │
│    │        │              │(2)彰化縣北斗鎮│                          │              │
│    │        │              │  馬場        │                          │              │
├──┼────┼───────┼───────┼─────────────┼───────┤
│十五│蕭海峰  │(1)94年4月間某 │(1)彰化縣北斗鎮│1,000元之甲基安非他命：2次│共計2,000元   │
│    │        │  日          │  「光和保齡球│                          │              │
│    │        │(2)94年5月21日 │  館」前      │                          │              │
│    │        │  16時許      │(2)彰化縣溪州鄉│                          │              │
│    │        │              │  九甲高速鐵路│                          │              │
│    │        │              │  高架橋下    │                          │              │
├──┼────┼───────┼───────┼─────────────┼───────┤
│十六│趙英傑  │94年5月3日19時│彰化縣某地    │2,500元之甲基安非他命：1次│2,500元       │
│    │        │許            │              │（毒品重量為半錢）        │              │
├──┼────┼───────┼───────┼─────────────┼───────┤
│十七│盧錫銘  │(1)94年5月10日 │(1)彰化縣某地  │(1)1,500元之甲基安非他命：1│共計2,500元   │
│    │        │  13時許      │(2)彰化縣溪州鄉│  次                      │              │
│    │        │(2)94年5月14日 │  九甲附近    │(2)1,000元之甲基安非他命：1│              │
│    │        │  18時許      │              │  次                      │              │
├──┼────┼───────┼───────┼─────────────┼───────┤
│十八│江名宸  │94年5月13日13 │彰化縣溪州鄉溪│4,500元之甲基安非他命：1次│4,500元       │
│    │易淑娟  │時許          │州國小        │（毒品重量為1錢）         │              │
├──┼────┼───────┼───────┼─────────────┼───────┤
│十九│洪昭銘  │(1)94年5月14日 │(1)彰化縣北斗鎮│(1)3,000元之甲基安非他命：1│4,500元       │
│    │        │  18時許      │  馬場附近    │  次（毒品重量為半錢）    │              │
│    │        │(2)94年5月30日 │(2)彰化縣北斗鎮│(2)1,500元之甲基安非他命：1│              │
│    │        │  23時許      │  某處        │  次（毒品重量為1/4錢）   │              │
│    │        │              │              │                          │              │
├──┼────┼───────┼───────┼─────────────┼───────┤
│二十│張棨煬  │94年6月17日某 │彰化縣田中鎮東│500元之甲基安非他命：1次  │抵償乙○○積欠│
│    │        │時            │閔路2段556號前│（毒品重量為0.6公克）     │張棨煬之修車費│
│    │        │              │              │                          │用500元       │
├──┼────┼───────┼───────┼─────────────┼───────┤
│二一│蕭仕奇  │94年8月18日14 │彰化縣田中鎮「│4,500元之甲基安非他命：1次│4,500元       │
│    │        │時許          │大新工業區加油│                          │              │
│    │        │              │站」          │                          │              │
└──┴────┴───────┴───────┴─────────────┴───────┘
附表二：
    扣案之海洛因十六包（其中一包淨重零點四一公克，另十五
    包合計淨重十一點五零公克）。
附表三：
一、扣案之甲基安非他命四包（合計毛重三二點五公克，起訴書
    誤載為三二點六公克）。
二、扣案之甲基安非他命一包（毛重三點七公克）。
附表四：
一、扣案之Ｎｏｋｉａ牌、Ｉｎｎｏｓｔｒｅｅｗ牌行動電話機
    具各一具（均不含ＳＩＭ卡）。
二、扣案之電子秤一台。
三、裝放附表二海洛因之外包裝袋十六個。
四、裝放附表三編號二甲基安非他命之外包裝袋一個。
附表五：（含扣案之現金新臺幣二萬六千元）
一、販賣海洛因所得新臺幣十四萬一千八百元。
二、販賣甲基安非他命所得新臺幣二萬一千元。
附錄本判決論罪科刑法條：
毒品危害防制條例第四條第一項、第二項：
製造、運輸、販賣第一級毒品者，處死刑或無期徒刑；處無期徒
刑者，得併科新臺幣一千萬元以下罰金。
製造、運輸、販賣第二級毒品者，處無期徒刑或七年以上有期徒
刑得併科新臺幣七百萬元以下罰金。


司法院資訊處製作；財團法人民間司法改革基金會備份。
